臺灣板橋地方法院刑事判決　　　　　　　95年度訴字第3485號
公　訴　人　臺灣板橋地方法院檢察署檢察官
被　　　告　丁○○
　　　　　　　　　　（另案於臺灣臺北監獄臺北分監執行中）
選任辯護人　宋忠興　律師
上列被告因強盜等案件，經檢察官提起公訴（95年度偵字第2287
9 號），本院判決如下：
    主  文
丁○○未經許可，持有可發射子彈具有殺傷力之改造手槍，累犯
，處有期徒刑參年貳月，併科罰金新臺幣陸萬元，罰金如易服勞
役，以新臺幣壹仟元折算壹日；扣案改造手槍壹支（含彈匣壹個
；槍枝管制編號：0000000000號）、土造子彈參顆均沒收。又共
同意圖為自己不法之所有，攜帶兇器，以脅迫至使不能抗拒，而
取他人之物，累犯，處有期徒刑柒年參月；扣案改造手槍壹支（
含彈匣壹個；槍枝管制編號：0000000000號）沒收。又共同竊盜
，累犯，處有期徒刑肆月。又收受贓物，累犯，處有期徒刑參月
。上開有期徒刑部分應執行有期徒刑拾年拾月。
    事  實
一、丁○○前因偽造文書案件，經本院以93年度易字第1214號判
    處有期徒刑6 月，如易科罰金以銀元300 元折算1 日確定，
    並於民國95年3 月22日易科罰金執行完畢。詎丁○○仍不知
    警惕，而為下列之犯行：
  (一)丁○○明知可發射子彈具有殺傷力之改造手槍及具有殺傷力
    之子彈，均係槍砲彈藥刀械管制條例所列管之槍枝及子彈，
    未經許可不得持有，竟仍於95年8 月初某日時，在臺北縣三
    重市○○○路附近某址遊樂場內，以新臺幣（下同）12,000
    元之代價，向某真實姓名年籍不詳、綽號「川哥」之成年男
    子，購入仿WALTHER 廠PPK/S 型半自動手槍製造之槍枝換裝
    金屬槍管而成、具有殺傷力之改造手槍1 支（含彈匣1 個；
    槍枝管制編號：0000000000號），及均具直徑約8.0mm 土造
    金屬彈頭、具有殺傷力之土造子彈4 顆（另有空彈殼2 顆）
    ，之後即未經許可而持有上開改造手槍、土造子彈等物。
  (二)丁○○與某真實姓名年籍不詳、自稱「陳子圳」之成年男子
    為朋友關係。95年9 月15日深夜某時，「陳子圳」騎乘車牌
    號碼N83-811 號重型機車（該車為廖文周所有，前於95年9
    月13日凌晨2 時許，在臺北縣新莊市○○街58巷5 弄前遭不
    詳之人所竊取），前往丁○○所住宿位於臺北縣三重市○○
    路70號之「加州旅館」，欲向丁○○借錢，惟因丁○○身上
    已無現金，無錢可借，渠2 人均缺錢花用，乃起意共同強盜
    他人財物；謀議既定，丁○○即取出上開改造手槍1 支隨身
    攜帶，並由丁○○騎乘前述車牌號碼N83-811 號重型機車（
    丁○○不知該機車為贓車），後座搭載「陳子圳」，一同外
    出尋找下手目標；嗣於95年9 月16日凌晨0 時45分許，丁○○、「陳子圳」2 人騎乘機車行至臺北縣三重市○○路與三
    賢街路口處，見己○○所有車牌號碼0996-GT 號自用小客車
    暫停於該處路邊，車內僅有己○○（坐於駕駛座）及己○○
    之友人戊○○（坐於駕駛座右側之副駕駛座）等2 名女子，
    丁○○、「陳子圳」認有機可乘，竟共同基於意圖為自己不
    法之所有、以脅迫使人行無義務之事之犯意聯絡，將機車駛
    近該自用小客車旁，丁○○先行下車，徒步接近該自用小客
    車左側駕駛座車窗旁，「陳子圳」則騎乘機車繞至該自用小
    客車右側副駕駛座車窗旁，由丁○○手持上開具有殺傷力、
    客觀上足以對人之生命、身體、安全構成威脅，可為兇器之
    改造手槍1 支，喝令己○○、戊○○2 人下車，以此脅迫之
    方式，至使己○○不能抗拒而開門下車，同時亦使對於該自
    用小客車並無管領力之戊○○行無義務之事，不得不依丁○○之指示開門下車，丁○○並於己○○不能抗拒之際，取走
    己○○之皮包1 只（內有現金4 萬元、金融卡、信用卡各1
    張、行動電話、相機各1 台等物）置於該自用小客車內，隨
    即上車將該自用小客車駛離現場，「陳子圳」則自行騎乘機
    車離去。丁○○、「陳子圳」2 人以前述方式強盜得手之己○○自用小客車1 輛、皮包1 只等財物，其中該自用小客車
    均由渠2 人作為代步之用，皮包內財物則由丁○○分得現金
    18,000元，餘均交由「陳子圳」分得處理。
  (三)丁○○另於95年9 月21日凌晨0 時30分許，駕駛上開車牌號
    碼0996-GT 號自用小客車搭載「陳子圳」，行至臺北縣板橋
    市○○路與民生路口附近時，見甲○○所有之機車1 輛停於
    該處路邊，渠2 人認有機可乘，竟共同基於意圖為自己不所
    有之犯意聯絡，推由「陳子圳」下車，徒手扳開該機車置物
    箱，竊取甲○○所有置於其內之手提包1 只（內有身分證、
    健保卡、金融卡、悠遊卡各1 張、信用卡3 張、行動電話2
    具、現金1,000 元、鑰匙1 副等物），丁○○則在旁把風，
    得手後2 人即駕車逃離現場，所竊得之財物由丁○○分得現
    金1,000 元、甲○○之身分證、空手提包1 只等物，餘均由
    「陳子圳」分得處理。
  (四)丁○○明知「陳子圳」所持有之車牌號碼8407-DV 號自用小
    貨車號牌2 面（為大北區車體廣告股份有限公司所有，前於
    95年9 月26日前之不詳時間，在不詳地點，遭不詳之人所竊
    取）、乙○○身分證、家樂福好康卡各1 張、悠遊卡3 張（
    均為乙○○所有，前於95年9 月20日晚間9 時30分許，在臺
    北市○○街150 巷內之自用小客車內，遭不詳之人所竊取）
    、丙○○身分證、健保卡、軍人身分證、汽車駕駛執照、機
    車駕駛執照、信用卡、技術證照各1 張（均為丙○○所有，
    前於95年9 月25日晚間7 時40分許，在臺北市○○○路○ 段
    污水處理廠前，連同丙○○之皮包一併遭不詳之人所竊取）
    等物，均係來路不明之贓物，竟仍基於收受贓物之犯意，於
    95年9 月26、27日間某時，在上址「加州旅館」內，收受「
    陳子圳」所交付之上開物品，並由「陳子圳」將上開車牌號
    碼8407-DV 號車輛號牌2 面懸掛於前述丁○○、「陳子圳」
    2 人共同強盜而取得之己○○車牌號碼0996-GT 號自用小客
    車上，以躲避警方查緝。
  (五)嗣於95年9 月29日上午6 時許，為警於上址「加州旅館」第
    607 號房內查獲丁○○，並於房間內扣得前述改造手槍1 支
    （含彈匣1 個；槍枝管制編號：0000000000號）、土造子彈
    4 顆、甲○○身分證1 張、手提包1 只等物，及丁○○所有
    之手套1 雙、黑色上衣1 件、空彈殼2 顆等物，復於該旅館
    停車場內查獲上開已改懸掛8407-DV 號車輛號牌之車牌號碼
    0996-GT 號自用小客車1 輛，並於該車內扣得前揭乙○○身
    分證、家樂福好康卡各1 張、悠遊卡3 張、丙○○身分證、
    健保卡、軍人身分證、汽車駕駛執照、機車駕駛執照、信用
    卡、技術證照各1 張等物，始循線偵得上情。
二、案經己○○、甲○○、乙○○、丙○○訴由臺北縣政府警察
    局三重分局報請臺灣板橋地方法院檢察署檢察官偵查起訴。
    理  由
一、按被告以外之人於審判外之陳述，經當事人於審判程序同意
    作為證據，法院審酌該言詞陳述或書面陳述作成時之情況，
    認為適當者，得為證據，刑事訴訟法第159 條之5 第1 項定
    有明文。本件告訴人己○○、甲○○、乙○○、丙○○、被
    害人戊○○等人於警詢中所為之陳述，被告及檢察官於本院
    審判程序中，均表示無意見且同意作為證據（見本院96年4
    月11日審判筆錄第5 至第7 頁），本院審酌上開告訴人、被
    害人所為陳述，係關於渠等遭分別遭強盜、竊盜、強制等過
    程之始末，依渠等陳述作成時之外部情況，並無該等供述證
    據係違法取得或信用性明顯過低之情形，認為適當，依首揭
    刑事訴訟法第159 條之5 第1 項規定，上開告訴人、被害人
    於警詢中之陳述，自有證據能力，此合先敘明。
二、認定事實所憑之證據及理由：
  (一)事實欄第1 項(一)部分：上揭事實欄第1 項(一)部分之事實，業
    據被告丁○○於偵查中及本院審理時坦白承認，並有改造手
    槍1 支、土造子彈4 顆（業經採樣1 顆試射）扣案可資佐證
    。上開改造手槍1 支、土造子彈4 顆，經送請內政部警政署
    刑事警察局以性能檢驗法、試射法鑑定結果，認送鑑改造槍
    枝1 支（槍枝管制編號：0000000000號），係仿WALTHER 廠
    PPK/S 型半自動手槍製造之槍枝換裝金屬槍管而成之改造手
    槍，經檢視，保險鈕雖損壞，惟不影響槍枝擊發功能，可擊
    發適用子彈，認具殺傷力，另送鑑子彈4 顆，均係具直徑約
    8.0mm 土造金屬彈頭之土造子彈，經採樣1 顆試射，可擊發
    ，認具殺傷力，此有該局95年10月16日刑鑑字第0950148898
    號槍彈鑑定書1 份附卷可憑；再上開改造手槍1 支，經裝填
    適用子彈實際試射，其彈丸單位面積動能足以穿入人體皮肉
    層，此亦有內政部警政署刑事警察局96年2 月14日刑鑑字第
    0960014319號函文1 份在卷可按，足認被告前開自白，核與
    事實相符。
  (二)事實欄第1 項(二)部分：
  1.訊之被告固坦承有於上揭時、地，以脅迫之方式強盜告訴人
    己○○之自用小客車及皮包等財物，並以脅迫之方式使被害
    人戊○○行無義務之事等事實，惟辯稱：伊當時並非持扣案
    之改造手槍脅迫告訴人己○○及被害人戊○○，伊是持「陳
    子圳」身上另1 支玩具槍（被告自稱該支玩具槍材質為類似
    磁磚之強化塑膠，槍身沉重）犯案，因為扣案改造手槍確實
    是伊所持有，也是一併在「加州旅館」內被查獲，伊以為沒
    有差，故伊之前才會承認是用扣案之改造手槍犯案云云。
  2.經查，上揭事實欄第1 項(二)部分所載被告持扣案改造手槍強
    盜告訴人己○○財物、脅迫被害人戊○○行無義務之事等事
    實，業據被告迭於警詢、檢察官訊問時、本院95年9 月29日
    訊問時、本院95年11月22日訊問時、本院95年12月12日準備
    程序中均坦白承認（見偵查卷第16頁、17頁、19頁之調查筆
    錄、第74頁、第82頁之訊問筆錄，本院95年度聲羈字第822
    號刑事卷宗第3 頁之訊問筆錄，本院95年12月12日準備程序
    筆錄第2 頁），核與證人即告訴人己○○於警詢中之指訴及
    檢察官訊問時結證所述、證人即被害人戊○○於警詢中之指
    訴及檢察官訊問時結證所述（關於證人己○○、戊○○2 人
    所證述被告當時係持手槍外型之物犯案乙節，被告及其選任
    辯護人均無爭執）、證人即車牌號碼N83-811 號重型機車車
    主廖文周於檢察官訊問時結證所述之情節相符，並有車牌號
    碼0996-GT 號自用小客車車籍作業系統查詢認可資料2 紙、
    臺北縣政府警察局受理刑事案件報案三聯單、車輛失竊電腦
    輸入單、車輛失竊（尋獲）電腦輸入單、車牌號碼N83-811
    號重型機車車輛失竊暨車牌失竊個別查詢報表、車號查詢重
    型機車車籍資料等各1 紙在卷可稽，及改造手槍1 支（含彈
    匣1 個；槍枝管制編號：0000000000號）扣案可資佐證，足
    認被告上開自白，核與事實相符。
  3.被告嗣於本院96年3 月26日準備程序中、96年4 月11日審判
    程序中，固翻異前詞，辯稱：伊當時並非持扣案改造手槍脅
    迫證人己○○、戊○○，而係持「陳子圳」身上之另1 支玩
    具槍犯案，因為扣案改造手槍確係伊持有，伊以為沒有差，
    之前才會承認持扣案改造手槍犯案云云。惟查，被告前於警
    詢中、檢察官訊問時、本院訊問及準備程序中，已迭次自承
    確係持扣案改造手槍脅迫證人己○○、戊○○等語，此詳前
    述，而持槍強盜他人財物，涉及重刑，被告為心智成熟之成
    年人，前亦有刑事案件之偵審經驗，對此自無不知之理，倘
    被告確非持扣案之改造手槍犯案，其焉有無端甘受重典之追
    訴，而輕率予以承認之理？又證人己○○、戊○○2 人於案
    發後前往警局報案時，均係指稱：當時歹徒係持銀色狀似手
    槍之槍械喝令渠2 人下車等語（見偵查卷第44頁之偵訊筆錄
    、第46頁之調查筆錄），而扣案改造手槍之槍身確為銀色（
    見偵查卷第114 頁之照片），核與證人己○○、戊○○上開
    指訴情節相符；況且，被告自承當時係「陳子圳」騎車前往
    「加州旅館」欲向伊借錢，因伊也沒有錢，伊與「陳子圳」
    始臨時起意共同強盜他人財物等語（見偵查卷第82頁之訊問
    筆錄），是依被告上開供述情節，「陳子圳」原先前往「加
    州旅館」之目的，既僅在向被告借錢，初無共同強盜之計劃
    ，則「陳子圳」焉有無端隨身攜帶被告所稱「材質為類似磁
    磚之強化塑膠，槍身沉重」之玩具槍1 支之理？反之，被告
    與「陳子圳」於「加州旅館」內，因臨時起意共同強盜他人
    財物，故由被告取出其所持有之扣案改造手槍1 支，作為犯
    案工具，並將之攜出尋找下手目標，此較與常情相符；再者
    ，倘如被告所辯，該玩具槍係「陳子圳」所攜帶，衡諸被告
    與「陳子圳」2 人於尋找下手目標時，係由被告騎乘機車搭
    載「陳子圳」，渠2 人於鎖定目標下手強盜之際，衡諸常情
    ，自應由坐於後座且身上攜帶有該玩具槍之「陳子圳」直接
    下車持槍強盜，又焉會捨此不為，反大費周章，先由「陳子
    圳」將身上之玩具槍交予被告，再由被告將機車交予「陳子
    圳」騎乘，始由被告持槍強盜之理？綜上所述，被告上開所
    辯，非但與事證不符，亦與常情相違，顯屬避重就輕之詞，
    不足採信。至被告之選任辯護人另聲請詰問證人己○○、戊○○2 人，欲證明被告當時所持之槍枝並非扣案改造手槍等
    情；惟查，證人己○○、戊○○2 人均未曾接受專業之槍枝
    訓練，對於槍枝之認識程度自屬有限，除能識別槍枝之形狀
    、顏色等外觀顯著特徵外，實難期待渠等到庭後能為更進一
    步之細部指認，本院因認無再行傳喚證人己○○、戊○○2
    人之必要，爰不予調查（被告及其選任辯護人經本院說明不
    引用證人己○○、戊○○2 人於檢察官訊問時指認槍枝同一
    性之證述後，亦未再聲請傳訊上開證人），此併予敘明。
  (三)事實欄第1 項(三)部分：上揭事實欄第1 項(三)部分之事實，業
    據被告迭於警詢中、檢察官訊問時、本院訊問及準備程序中
    均坦白承認（見偵查卷第18頁之調查筆錄、第75頁之訊問筆
    錄，本院95年度聲羈字第822 號刑事卷宗第3 至第4 頁之訊
    問筆錄，本院95年12月12日準備程序筆錄第2 頁），核與證
    人即告訴人甲○○於警詢中之指訴及檢察官訊問時結證所述
    之情節相符，並有證人甲○○所出具之贓物認領保管單1 紙
    在卷可稽，足認被告前開自白，核與事實相符。被告嗣於本
    院96年4 月11日審判程序中，固翻異前詞，辯稱：當天伊是
    載另一名外號為「阿德」之友人到臺北縣板橋市○○路附近
    ，「阿德」下車後，伊就把車子開走，伊不知道「阿德」是
    去偷東西，後來「阿德」打電話叫伊去載他，甲○○身分證
    是「阿德」放在伊車上的，伊並無竊盜之行為云云；惟查，
    被告上開與「陳子圳」共同竊盜之事實，已據被告迭於偵查
    中及本院準備程序中坦承在卷（詳前揭偵、審程序中歷次筆
    錄），且被告對於其與「陳子圳」如何分工（由被告載同「
    陳子圳」前往行竊地點，「陳子圳」下手行竊，被告在旁把
    風）、事後2 人如何朋分財物（被告分得現金1,000 元、甲○○之身分證、空手提包1 只等物，餘由「陳子圳」分得）
    等情節，均供述綦詳，倘被告並未參與本件竊盜，其先前又
    何須憑空捏造上開與「陳子圳」共同竊盜之事實？從而，被
    告於本院審判程序中，始改口辯稱：當時係「阿德」自行下
    車行竊，伊不知情，也沒有共同竊盜云云，顯屬臨訟卸責之
    詞，不足採信甚明。
  (四)事實欄第1 項(四)部分：上揭事實欄第1 項(四)部分之事實，業
    據被告迭於偵查中及本院審理時坦白承認；且被告所收受之
    前揭車牌號碼8407-DV 號車輛號牌2 面、乙○○身分證、家
    樂福好康卡各1 張、悠遊卡3 張、丙○○身分證、健保卡、
    軍人身分證、汽車駕駛執照、機車駕駛執照、信用卡、技術
    證照各1 張等物，分別為大北區車體廣告股份有限公司、乙○○、丙○○等人所有、前遭不詳之人所竊取之贓物，此亦
    據證人即大北區車體廣告股份有限公司負責人鄭文中、證人
    即告訴人乙○○、丙○○等人於警詢及檢察官訊問時指訴及
    結證明確，並有車牌號碼8407-DV 號自用小貨車車號查詢汽
    車車籍資料、汽車新領牌照登記書、臺北縣政府警察局車牌
    尋獲電腦輸入單、車輛竊盜暨車牌失竊資料個別查詢報表、
    證人鄭文中、乙○○、丙○○等人所出具之贓物認領保管單
    等各1 紙在卷可按，足認被告上開自白，核與事實相符。
  (五)綜上所述，本件事證明確，被告上開犯行，均堪以認定。
三、核被告如事實欄第1 項(一)部分之所為，係犯槍砲彈藥刀械管
    制條例第8 條第4 項之未經許可持有可發射子彈具有殺傷力
    之改造手槍罪、同條例第12條第4 項之未經許可持有子彈罪
    。核被告如事實欄第1 項(二)部分之所為，係犯刑法第330 條
    第1 項之攜帶兇器強盜罪、同法第304 條第1 項之以脅迫使
    人行無義務之事罪（公訴人於起訴書中已敘明被告以脅迫使
    被害人戊○○下車而行無義務之事等事實，惟於所犯法條部
    分漏列載刑法第304 條第1 項，應予補正）。核被告如事實
    欄第1 項(三)部分之所為，係犯刑法第320 條第1 項之竊盜罪
    。核被告如事實欄第1 項(四)部分之所為，係犯刑法第349 條
    第1 項之收受贓物罪。被告上開攜帶兇器強盜、以脅迫使人
    行無義務之事、竊盜等犯行，與「陳子圳」間有犯意之聯絡
    及行為之分擔，渠等並已實行犯罪之行為，均為共同正犯。
    被告以一持有行為，同時持有改造手槍1 支、子彈4 顆，而
    觸犯數罪名，為想像競合犯，應依刑法第55條規定，從一較
    重之未經許可持有改造手槍罪處斷；另被告以一持槍脅迫之
    行為，同時（攜帶兇器）強盜告訴人己○○之財物及使被害
    人戊○○行無義務之事，而觸犯數罪名，亦為想像競合犯，
    應依刑法第55條規定，從一較重之攜帶兇器強盜罪處斷；再
    被告以一收受行為，同時收受分屬被害人大北區車體廣告股
    份有限公司、告訴人乙○○、丙○○等人所有、前遭不詳之
    人所竊取之贓物，而侵害數法益，為同種想像競合犯，應依
    刑法第55條規定，從一收受贓物罪處斷。被告所犯上開未經
    許可持有改造手槍罪、攜帶兇器強盜罪、竊盜罪、收受贓物
    罪等4 罪，犯意各別，行為互殊，應予分論併罰。又被告有
    如事實欄第1 項所載之犯罪科刑及執行紀錄，有臺灣高等法
    院被告前案紀錄表在卷可參，其於受有期徒刑之執行完畢後
    ，5 年內故意再犯本件有期徒刑以上之罪，為累犯，應依刑
    法第47條第1 項規定加重其刑。爰審酌被告無故持有具有殺
    傷力之管制槍枝、子彈後，復持該槍枝強盜告訴人己○○之
    財物，其行為對於社會治安之危害甚鉅，兼衡被告上開各項
    犯行之犯罪動機、手段、所獲利益、對於告訴人及被害人所
    造成之損害，及被告犯後已坦承大部分犯行，雖否認部分犯
    行，惟其態度尚稱良好等一切情狀，量處如主文所示之刑，
    並就罰金部分諭知易服勞役之折算標準，另就宣告之有期徒
    刑部分定其應執行之刑，以資懲儆。扣案具有殺傷力之改造
    手槍1 支（含彈匣1 個；槍枝管制編號：0000000000號），
    屬違禁物，亦為被告所有供其本件強盜犯行所用之物，爰依
    刑法第38條第1 項第1 款、第2 款規定宣告沒收；又扣案未
    經試射之土造子彈3 顆，亦均屬違禁物，應依刑法第38條第
    1 項第1 款規定宣告沒收；至業經鑑定機關試射之土造子彈
    1 顆，其火藥部分已因擊發而燃燒殆盡，其餘部分亦裂解為
    彈頭及彈殼，不復具子彈之外型及功能，自非屬違禁物，爰
    不另宣告沒收。另扣案空彈殼2 顆，並非違禁物，亦與本件
    被告犯行無關，而扣案手套1 雙、黑色上衣1 件等物，係被
    告日常穿著之衣物，無論被告於本件犯罪行為時是否適穿著
    上開衣物，均與被告之犯行無直接之關聯性，爰均不併予宣
    告沒收，附此敘明。
據上論斷，應依刑事訴訟法第299 條第1 項前段，槍砲彈藥刀械
管制條例第8 條第4 項、第12條第4 項，刑法第11條前段、第28
條、第304 條第1 項、第330 條第1 項、第320 條第1 項、第34
9 條第1 項、第55條、第47條第1 項、第42條第3 項、第38條第
1 項第1 款、第2 款、第51條第5 款，刑法施行法第1 條之1 第
1 項、第2 項前段，判決如主文。
本案經檢察官張慶林到庭執行職務
中　　華　　民　　國　　96　　年　　4　 　月　　25　　日
                  刑事第四庭  審判長法  官  王復生
                                    法  官  陳靜茹
                                    法  官  劉景宜
以上正本證明與原本無異
如不服本判決應於送達後10日內向本院提出上訴狀
                                    書記官　謝秀青
中　　華　　民　　國　　96　　年　　4 　　月　　30　　日
附錄本案論罪科刑法條全文
槍砲彈藥刀械管制條例第8 條第4 項、第12條第4 項
刑法第304 條第1 項、第330 條第1 項、第320 條第1 項、第34
9 條第1 項
槍砲彈藥刀械管制條例第8條
未經許可，製造、販賣或運輸鋼筆槍、瓦斯槍、麻醉槍、獵槍、
空氣槍或第4條第1項第1款所定其他可發射金屬或子彈具有殺傷
力之各式槍砲者，處無期徒刑或5年以上有期徒刑，併科新臺幣1
千萬元以下罰金。
未經許可，轉讓、出租或出借前項所列槍枝者，處5年以上有期
徒刑，併科新臺幣1千萬元以下罰金。
意圖供自己或他人犯罪之用，而犯前二項之罪者，處無期徒刑或
7年以上有期徒刑，併科新臺幣 1 千萬元以下罰金。
未經許可，持有、寄藏或意圖販賣而陳列第 1 項所列槍枝者，處
3年以上10年以下有期徒刑，併科新臺幣700萬元以下罰金。
第1項至第3項之未遂犯罰之。
槍砲彈藥刀械管制條例第12條
未經許可，製造、販賣或運輸子彈者，處1年以上7年以下有期徒
刑，併科新台幣500萬元以下罰金。
未經許可，轉讓、出租或出借子彈者，處6月以上5年以下有期徒
刑，併科新台幣300萬元以下罰金。
意圖供自己或他人犯罪之用，而犯前二項之罪者，處3年以上10
年以下有期徒刑，併科新台幣700萬元以下罰金。
未經許可，持有、寄藏或意圖販賣而陳列子彈者，處5年以下有
期徒刑，併科新台幣300萬元以下罰金。
第1項至第 3 項之未遂犯罰之。
刑法第304條
以強暴、脅迫使人行無義務之事或妨害人行使權利者，處3年以
下有期徒刑、拘役或3百元以下罰金。
前項之未遂犯罰之。
刑法第330條
犯強盜罪而有第 321 條第 1 項各款情形之一者，處 7 年以上有
期徒刑。
前項之未遂犯罰之。
刑法第320條
意圖為自己或第三人不法之所有，而竊取他人之動產者，為竊盜
罪，處 5 年以下有期徒刑、拘役或 5 百元以下罰金。
意圖為自己或第三人不法之利益，而竊佔他人之不動產者，依前
項之規定處斷。
前二項之未遂犯罰之。
刑法第349條
收受贓物者，處 3 年以下有期徒刑、拘役或 5 百元以下罰金。
搬運、寄藏、故買贓物或為牙保者，處5年以下有期徒刑、拘役
或科或併科1千元以下罰金。
因贓物變得之財物，以贓物論。
